# 化工行业正常停产检修的成本应如何进行处理

提问人：manlycan 时间：2020-02-20 15:02:02
我公司为化工行业，每年会有一定的停产检修工作，时间长的时候有的产品会一个月不进行生产。这些成本和费用按准则规定应该计入制造费用进行归集，现在的问题是，我公司的在产品结存量一般很小，如果计入制造费用分配到在产品，月度之间的在产品和存货成本会出现比较明显的波动，比较异常。看到有说法说根据历史经验每年停产的时间，在正常生产期间对停产检修的成本进行预提和分摊，觉得有一定道理，这个在ipo的核算上是否可行？

回答人：chenyiwei
虽然《企业产品成本核算制度（试行）》等相关规定中规定正常检修停产期间的停工损失是计入制造费用，但严格来说此时的该类停工损失并不符合确认为资产的挂账条件。建议在发生时直接计入损益（管理费用）处理。
可参考：《瑞华研究 2010 ～ 2019 汇编》之“问题1-1-55（固定资产季节性停用期间的折旧处理）”。

提问人：manlycan 时间：2020-02-22 11:18:27
陈版，首先感谢回复。
有一个问题就是瑞华汇编中提到的是季节性停工，农副产品这类的是完全有规律可循，每年停工时间比较固定的，而且时间也较长，在对比时如果统一口径对成本和期间费用的分析是没有大问题的。
化工行业我公司每年的检修时间并不固定，严格来说不是类似季节性生产企业。我们是在淡季或者订单相对少的时候进行检修停工，如果这类损益进入期间费用，对期间费用和成本的波动影响会比较大，申报IPO的话对毛利率、费用率的指标几年来看也会有较大异常。我理解是否仍在制造费用里核算较好，只是说停产期间的费用是否可以根据历史经验预提，并在生产的月份进行分摊？

回答人：chenyiwei
这种估计的主观性太大，且挂账资产时不符合资产的定义，因此仍建议在发生时直接费用化。